【裁判字號】    95,訴,623
【裁判日期】    950509
【裁判案由】    偽造文書等
【裁判全文】
臺灣高雄地方法院刑事判決               95年度訴字第623號
公  訴  人  臺灣高雄地方法院檢察署檢察官
被      告  丁○○
            己○○
上列被告等因偽造文書等案件，經檢察官提起公訴（95年度偵字
第3472、4327、4778號），本院判決如下：
    主  文
丁○○共同連續毀壞門扇竊盜，處有期徒刑壹年。又共同連續行
使偽造私文書，足以生損害於他人，處有期徒刑捌月。「寶貝屋
童裝行」簽帳單貳張及其上偽造之「戊○○」署押共貳枚沒收。
「中國石油股份有限公司瑞豐加油站」簽帳單第一聯及其上偽簽
之「戊○○」署押壹枚沒收；第二、三聯複寫之「戊○○」署押
各壹枚，均沒收。又連續收受贓物，處有期徒刑伍月。應執行有
期徒刑貳年。「寶貝屋童裝行」簽帳單貳張及其上偽造之「戊○○」署押共貳枚沒收。「中國石油股份有限公司瑞豐加油站」簽
帳單第一聯及其上偽簽之「戊○○」署押壹枚沒收；第二、三聯
複寫之「戊○○」署押各壹枚，均沒收。
己○○共同連續行使偽造私文書，足以生損害於他人，累犯，處
有期徒刑壹年。「寶貝屋童裝行」簽帳單貳張及其上偽造之「戊○○」署押共貳枚沒收。「中國石油股份有限公司瑞豐加油站」
簽帳單第一聯及其上偽簽之「戊○○」署押壹枚沒收；第二、三
聯複寫之「戊○○」署押各壹枚，均沒收。又意圖他人受刑事處
分，向該管公務員誣告，累犯，處有期徒刑玖月。應執行有期徒
刑壹年捌月。「寶貝屋童裝行」簽帳單貳張及其上偽造之「戊○○」署押共貳枚沒收。「中國石油股份有限公司瑞豐加油站」簽
帳單第一聯及其上偽簽之「戊○○」署押壹枚沒收；第二、三聯
複寫之「戊○○」署押各壹枚，均沒收。
    事  實
一、己○○前因搶奪案件，經本院以90年度訴字第2892號判處有
    期徒刑1 年6 月確定，於92年4 月5 日執行完畢出監。
二、丁○○與己○○共同基於意圖為自己不法所有之竊盜概括犯
    意聯絡（己○○竊盜部分業經移送本院90年度易字第1865號
    案件併辦），自94年10月底某日起至95年1 月5 日下午2 時
    許止，由丁○○駕駛其所有車號L3－6930號箱型小貨車，先
    後於如附表所示之時間、地點，均由丁○○在外把風，己○○則入內竊取如附表所示被害人之財物得手。竊得之現金朋
    分花用，金飾則由己○○持往銀樓變賣，不易變賣者則交由
    丁○○暫放在其位於高雄縣大寮鄉○○村○○街42巷11號4
    樓住處內。嗣為警於95年1 月17日下午6 時許，在丁○○上
    址住處查獲所竊之ＤＶＤ播放器1 臺、行動電話1 支、天珠
    手鍊6 條、天珠項鍊4 條、佛珠手鍊1 條、男女用手錶42只
    、懷錶1 只（以上為癸○○遭竊之物）、停用舊版拾圓紙鈔
    18張（以上為甲○○○遭竊之物）、紀念套幣6 枚、玉鐲1
    對、拾圓硬幣43枚、伍圓硬幣112 枚、壹圓硬幣740 枚、大
    陸紙鈔16張、香港紙鈔4 張（以上為壬○○遭竊之物）等物
    （均已發還被害人），而查悉上情。
三、丁○○復單獨承前犯意，於94年12月13日晚間某時許，在高
    雄縣鳳山市○○路地○道夜市內，竊取乙○○所有之皮包1
    個（內有乙○○之證件、會員卡若干張、新臺幣（下同）2,
    000 元）得手。嗣為警於95年1 月17日下午6 時許，在丁○○上址住處查獲乙○○上開皮包1 個及會員卡7 張（均已發
    還乙○○），而查悉上情。
四、丁○○明知(一)己○○於94年12月17日之後某日，在不詳地點
    所交付之桌上型電腦、電腦螢幕、液晶螢幕各1 個均係贓物
    （為丙○○所有，於94年12月17日下午2 時20分許遭竊）；
    (二)於94年12月底某日，在其上址住處所交付之胎毛筆2 支亦
    係贓物（為子○○所有，於94年12月底某日遭竊），仍基於
    收受贓物之概括犯意，先後予以收受。嗣為警於95年1 月17
    日下午6 時許，在丁○○上址住處查獲上開胎毛筆2 支，而
    查悉上情。
五、己○○另單獨基於意圖為自己不法所有之竊盜犯意，於94年
    12月17日下午4 時許，駕駛丁○○所有車號L3－6930號箱型
    小貨車，至戊○○位於高雄縣橋鄉○○路267 號住處，竊得
    戊○○所有之臺北富邦銀行信用卡1 張（卡號0000－0000－
    0000－0000號。己○○竊盜部分業經移送本院94年度易字第
    1865號案件併辦），復因所駕前開車輛油料將盡，竟與丁○○另起犯意，共同基於行使偽造私文書及意圖為自己不法所
    有之詐欺取財概括犯意聯絡，先後為下列刷卡消費：
 (一) 先於94年12月17日下午5 時1 分許，同乘前開小貨車，至高
    雄市○鎮區○○路2 號「中國石油股份有限公司瑞豐加油站
    」（下稱瑞豐加油站）加油後，推由丁○○冒用戊○○之名
    義，持上開信用卡刷卡，並由丁○○在舊式簽帳單（一式三
    聯）上，偽簽戊○○之署押，而偽造前開簽帳單，持向加油
    站員工支付油價243 元而行使，致瑞豐加油站員工陷於錯誤
    ，同意其簽帳消費，足生損害於戊○○及瑞豐加油站。
 (二) 又於94年12月17日下午5 時24分許，同至高雄市○鎮區○○
    路500 號「寶貝屋童裝行」，推由丁○○持上開信用卡分2
    次刷卡消費（金額分別為10,750元、2,400元，總計13,150
    元）購買童裝10套、白色BEBABY牌外套2 件，並由丁○○於
    新式簽帳單（無簽名複寫）2 張上，偽簽戊○○之署押，而
    偽造上開簽帳單，持向童裝行員工支付價金而行使，使上開
    童裝行員工陷於錯誤，同意其簽帳消費，足生損害於戊○○
    及寶貝屋童裝行，丁○○並於刷卡後將上開信用卡丟棄。嗣
    為警於95年1 月19日下午4 時15分許，在丁○○上址住處查
    獲，並扣得上開白色BEBABY牌外套2 件。
六、己○○明知丁○○並未持槍朝其射擊，因與丁○○為細故爭
    吵後，懷恨在心，為使丁○○受刑事追訴，竟於95年1 月16
    日下午12時25分許及同日下午3 時50分許，在高雄市政府警
    察局苓雅分局向員警誣稱：丁○○曾於95年1 月7 日凌晨1
    時許，在高雄縣大寮鄉萬大橋下持92型制式手槍朝其射擊等
    語，而誣告丁○○涉犯槍砲彈藥刀械管制條例之罪。嗣於95
    年2 月14日上午10時20分許偵訊時，復自白並無此事，係與
    丁○○因細故吵架，始對其誣告等語，而查獲上情。
七、案經高雄市政府警察局苓雅分局及高雄縣政府警察局岡山分
    局、仁武分局分別報請臺灣高雄地方法院檢察署檢察官偵查
    起訴。
    理  由
一、程序部分：
    本件被告丁○○、己○○所犯均為死刑、無期徒刑、最輕本
    刑為3 年以上有期徒刑以外之罪，渠等於本院準備程序進行
    中，均就被訴事實為有罪之陳述，經受命法官告知簡式審判
    程序之旨，並聽取公訴人及被告之意見後，本院合議庭認宜
    進行簡式審判程序，爰依刑事訴訟法第273 條之1 第1 項之
    規定，裁定由受命法官獨任進行簡式審判程序，合先敘明。
二、認定事實所憑之證據：
    前揭事實，分別經被告丁○○、己○○於本院審理中坦白承
    認（均見本院卷第43、115 至117 頁），並有下列補強證據
    足資佐證：
 (一) 如事實欄第二段即如附表所示之犯罪事實，經告訴人辛○○
    、癸○○、甲○○○、壬○○於警詢中之指訴綦詳（見高雄
    地檢署95年度偵字第3472號偵卷第56至64頁、苓雅分局警卷
    第41至42頁），且據證人即銀樓員工李裕庭、鄭仁輝於警詢
    中證述明確（同上警卷第36至39頁），核與被告丁○○、己○○前開自白大致相符，復有告訴人癸○○、甲○○○、壬○○簽據之贓物認領保管單、銀樓金飾買入登記簿各1份附
    卷可稽（同上偵卷第58、61、65頁；同上警卷第68至79頁）
    。
 (二) 如事實欄第三段所示之犯罪事實，經被害人乙○○於警詢中
    指訴明確（見苓雅分局警卷第55至57頁），核與被告丁○○
    前開自白大致相符，並有乙○○簽具之贓物認領保管單1 紙
    及贓物相片2 幀在卷可參（同上警卷第58、81頁）。
 (三) 如事實欄第四段所示之犯罪事實，經被害人丙○○、子○○
    於警詢中指訴綦詳（見仁武分局警卷第4 頁、苓雅分局警卷
    第51至53頁），核與被告丁○○前開自白大致相符，並有子
    ○○簽具之贓物認領保管單1 紙及贓物照片1 幀在卷可佐（
    分見苓雅分局警卷第54、83頁）。
 (四) 如事實欄第五段所示之犯罪事實，經被害人戊○○於警詢中
    指訴綦詳（見岡山分局警卷第7 頁），且據證人即寶貝屋童
    裝行員工郭美雯證述明確（同上警卷第9 、10頁），核與被
    告丁○○、己○○前開自白大致相符，己○○並於本院審理
    中供稱：我於被害人戊○○住處行竊時，見戊○○皮包內有
    物品，即順手竊取，得手後駕車前去找丁○○，半路上車子
    快沒油，但我身上也沒有錢，找到丁○○後，發現丁○○身
    上也沒有錢，我才想到用竊得之信用卡刷卡加油等語；被告
    丁○○亦供稱當時情形確如己○○所述等語（均見本院卷第
    116 頁），足見被告己○○於行竊之際並非自始以盜刷為目
    的而竊取前開信用卡，係因行竊後因車輛油料將盡，被告二
    人身上復無現金可供加油，而另行起意持前開信用卡盜刷甚
    明。此外，復有監視器錄影翻拍照片2 幀、贓物照片4 幀、
    簽帳單3 張；明細表1 紙在卷可稽，及白色BEBABY牌外套2
    件扣案為憑（分見岡山分局警卷第19至25頁）。
 (五) 如事實欄第六段所示之犯罪事實，有被告己○○於95年1 月
    16日警詢筆錄2 份及95年2 月14日上午10時20分偵訊筆錄1
    份在卷可稽（分見苓雅分局警卷第24、29頁；高雄地檢署95
    年度偵字第4327號偵卷第28頁）。
 (六) 綜上，被告丁○○、己○○前開自白均核與事實相符，堪予
    採信。本件事證明確，被告丁○○、己○○犯行均堪認定，
    應予依法論科。
三、論罪科刑部分：
 (一) 核被告丁○○所為，如附表編號1 、3 、4 所示部分，係犯
    刑法第320 條第1 項之普通竊盜罪；如附表編號2 所示部分
    ，係犯同法第321 條第1 項第2 款之毀壞門扇竊盜罪；持被
    害人戊○○之信用卡刷卡消費，偽造簽帳單並進而行使部分
    ，係犯同法第216 條、第210 條之行使偽造私文書罪及第33
    9 條第1 項之詐欺取財罪；收受共同被告己○○所交付之贓
    物部分，係犯同法第349 條第1 項之收受贓物罪；核被告己○○所為，係犯刑法第216 條、第210 條之行使偽造私文書
    罪、第339 條第1 項之詐欺取財罪及第169 條第1 項之誣告
    罪。
 (二) 被告丁○○偽造「戊○○」之署押係偽造信用卡簽帳單私文
    書之階段行為，偽造私文書之低度行為復為行使之高度行為
    吸收，均不另論罪。被告丁○○、己○○就上開竊盜、行使
    偽造私文書及詐欺取財罪間，有犯意聯絡及行為分擔，應論
    以共同正犯。
 (三) 被告丁○○先後多次之竊盜及加重竊盜、行使偽造私文書、
    詐欺取財及收受贓物犯行；被告己○○多次行使偽造私文書
    、詐欺取財犯行，均係分別基於概括犯意反覆為之，均為連
    續犯，應依刑法第56條之規定，丁○○分別從情節較重之連
    續加重竊盜、連續行使偽造私文書、連續詐欺取財及連續收
    受贓物之一罪論；己○○分別以連續行使偽造私文書、連續
    詐欺取財之一罪論，並各加重其刑。
 (四) 又被告丁○○、己○○所犯上開連續行使偽造私文書、連續
    詐欺取財二罪間，有方法目的之牽連關係，應依刑法第55條
    後段之規定，從一重之連續行使偽造私文書罪處斷。丁○○
    所犯連續加重竊盜、連續行使偽造私文書及連續收受贓物罪
    間；己○○所犯連續行使偽造私文書及誣告罪間，犯意各別
    ，行為互殊，應予分論併罰。
 (五) 被告己○○前有如事實欄第一段所示之犯罪科刑情形，有臺
    灣高等法院被告前案紀錄表1 份在卷可按，其於受有期徒刑
    執行完畢後，5 年內再犯本件有期徒刑以上之二罪，均為累
    犯，應依刑法第47條之規定加重其刑，就連續行使偽造私文
    書部分並遞加重之。
 (六) 被告己○○誣告丁○○持槍朝其射擊後，復於95年2 月14日
    上午10時20分許偵訊時自白並無此事，係與丁○○因細故吵
    架，始對其誣告等語（見高雄地檢署95年度偵字第4327號偵
    卷第28頁）。是其於所誣告之案件裁判確定前自白，爰依刑
    法第172 條之規定減輕其刑，其同時具有刑之加重及減輕事
    由，應依法先加後減之。
 (七) 審酌被告丁○○均年值青壯，不思以正當方法賺取金錢，竟
    與被告己○○共同多次竊取他人財物，己○○與己○○復共
    同盜刷他人之信用卡消費，價值觀念偏差，均應導正；且所
    竊物品價值非低，盜刷金額逾萬元，犯罪所生危害均非輕微
    ；而丁○○係於己○○行竊時在旁把風，犯罪情節較輕；己○○任意設詞誣攀丁○○入罪，無端浪費偵查機關人力時間
    ，並使丁○○受刑事偵查，蒙受刑事處罰之危險，及渠等於
    本院審理中分別坦承犯行，犯罪後態度尚非惡劣等一切情狀
    ，分別量處如主文之刑，並依法定其應執行之刑。
 (八) 沒收部分：
  1.被告丁○○雖供稱所偽簽之3 張簽帳單均係舊式即一式三聯
    之簽帳單（見本院卷第113 頁），惟經本院核閱該3 張簽帳
    單，其中僅瑞豐加油站之簽帳單屬舊式簽帳單（複寫第二、
    三聯）；「寶貝屋童裝行」之簽帳單2 張則屬新式之簽帳單
    （無複寫之第二、三聯），此有寶貝屋童裝行簽帳單正本2
    張（見岡山分局警卷第23頁）、瑞豐加油站簽帳單影本1 張
    （同上警卷第24頁）在卷可參。前開瑞豐加油站簽帳單2 張
    及瑞豐加油站簽帳單之第一聯既由被告丁○○持有，且係因
    本件犯罪所得之物，均應依刑法第38條第1 項第3 款之規定
    沒收之；至瑞豐加油站簽帳單之第二、三聯已分別交由特約
    商店及信用卡中心留存，非屬被告二人所有，毋庸宣告沒收
    。惟該3 張簽帳單上偽造之「戊○○」簽名共5 枚（偽造於
    寶貝屋童裝行之2張簽帳單上共2枚；偽造於瑞豐加油站之簽
    帳單第一聯上及複寫於第二、三聯上共3 枚），仍應依刑法
    第219 條規定，不問屬於犯人與否，均沒收之。
  2.至前開信用卡業於刷卡後丟棄，業據被告丁○○、己○○陳
    明在卷（見岡山分局警卷第2 頁、高雄地檢署95年度偵字第
    4327號偵卷第27頁），應已滅失，為免將來執行困難，爰不
    另宣告沒收。
據上論斷，應依刑事訴訟法第273 條之1 第1 項、第299 條第1
項前段，刑法第28條、第56條、第321 條第1 項第2 款、第216
條、第210 條、第349 條第1 項、第169 條第1 項、第47條、第
172 條、第219 條、第38條第1 項第3 款、第51條第5 款、第9
款，罰金罰鍰提高標準條例第1 條前段、第2 條，判決如主文。
本案經檢察官庚○○到庭執行職務。
中    華    民    國    95    年    5     月    9     日
                  刑事第六庭    法  官  林柏壽
以上正本證明與原本無異。
如不服本判決，應於判決送達後10日內，向本院提出上訴狀。
中    華    民    國    95    年    5     月    9     日
                                書記官  林國龍
附錄本案論罪科刑法條全文：
刑法第169 條第1 項
意圖他人受刑事或懲戒處分，向該管公務員誣告者，處7 年以下
有期徒刑。
刑法第210 條
偽造、變造私文書，足以生損害於公眾或他人者，處5 年以下有
期徒刑。
刑法第216 條
行使第210 條至第215 條之文書者，依偽造、變造文書或登載不
實事項或使登載不實事項之規定處斷。
刑法第321 條
犯竊盜罪而有左列情形之一者，處6 月以上、5 年以下有期徒刑
：
一  於夜間侵入住宅或有人居住之建築物、船艦或隱匿其內而犯
    之者。
二  毀越門扇、牆垣或其他安全設備而犯之者。
三  攜帶兇器而犯之者。
四  結夥三人以上而犯之者。
五  乘火災、水災或其他災害之際而犯之者。
六  在車站或埠頭而犯之者。
前項之未遂犯罰之。
刑法第349 條第1 項
收受贓物者，處3 年以下有期徒刑、拘役或500 元以下罰金。
附表：
┌──┬────────┬──────────┬─────────┬───┬───────┐
│編號│  時        間  │地     點           │  遭竊財物        │被害人│備註          │
├──┼────────┼──────────┼─────────┼───┼───────┤
│ 1  │94年10月底某日  │屏東縣萬丹鄉社口村社│現金13,000餘元    │辛○○│              │
│    │                │口76號              │                  │      │              │
├──┼────────┼──────────┼─────────┼───┼───────┤
│ 2  │94年12月11日    │屏東縣屏東市大鵬七村│天珠項鍊、天珠手鍊│癸○○│破壞2樓紗窗門 │
│    │下午3時至5時50分│光大二巷12號        │、佛珠手鍊1批、DVD│      │進入屋內行竊  │
│    │間某時許        │                    │播放器1臺、手機3支│      │              │
│    │                │                    │、男女用手錶及懷錶│      │              │
│    │                │                    │共1批（約上千只） │      │              │
├──┼────────┼──────────┼─────────┼───┼───────┤
│ 3  │94年12月31日    │高雄縣岡山鎮○○○路│黃金飾品1批（含黃 │余陳阿│              │
│    │中午12時許      │21號                │金對龍1對、項鍊3條│葉    │              │
│    │                │                    │、戒指15只）、停用│      │              │
│    │                │                    │舊鈔伍角、壹圓、伍│      │              │
│    │                │                    │圓、拾圓、伍拾圓、│      │              │
│    │                │                    │壹佰圓、壹仟圓、套│      │              │
│    │                │                    │幣3 套、新版伍拾圓│      │              │
│    │                │                    │紙鈔等物          │      │              │
├──┼────────┼──────────┼─────────┼───┼───────┤
│ 4  │95年1月5日      │高雄縣岡山鎮新生甲村│照相機1臺、紀念套 │壬○○│              │
│    │下午2時許       │31號                │幣12枚、銀幣4枚、 │      │              │
│    │                │                    │黃金戒指5至6枚、玉│      │              │
│    │                │                    │鐲1對、鑰匙圈1個、│      │              │
│    │                │                    │大陸及香港紙鈔、硬│      │              │
│    │                │                    │幣等物            │      │              │
└──┴────────┴──────────┴─────────┴───┴───────┘


司法院資訊處製作；財團法人民間司法改革基金會備份。
